# 请教陈老师年底预提的问题。

提问人：iceboy1 时间：2017-12-18 00:06:01
背景：B供应商每月向A提供IT服务，约定付款金额按照A向其最终客户销售的产品数量固定单位价格结算，同时 A 并不承诺最低销售量。在年底考虑预提金额时候，陈老师能否这么考虑： IT 服务总金额按照每月 IT 顾问工时顾问按照级别的收费金额扣除A实际对外销售的产品数量*产品单价=当年年底计划预提数
在供应商的角度看：该产品因已经考虑到销量的不确定性导致的回款速度及相应的资金成本，定价上会比其他其客户高。
陈老师你看这个思路对吗，还有什么没有考虑到的情况。谢谢。

回答人：chenyiwei
你是在讨论A还是B的处理？如果是A层面的处理，则不应有此类特殊问题；如果是B层面的处理，则建议在期后根据与A对账确认的结果作为资产负债表日后调整事项，调整报告年度的收入计量。